【裁判字號】    92,易,1007
【裁判日期】    920428
【裁判案由】    贓物等
【裁判全文】
臺灣板橋地方法院刑事判決                        九十二年度易字第一七號
    公  訴  人  臺灣板橋地方法院檢察署檢察官
    被      告  乙○○
右列被告因贓物等案件，經檢察官提起公訴（九十一年度偵字第二○五一○號），本
院判決如左：
    主  文
乙○○收受贓物，處有期徒刑參月，如易科罰金以參佰元折算壹日。變造之甲○○重
型機車、普通小型車駕駛執照各壹張上所貼被告乙○○之相片貳張均沒收。
    事  實
一、乙○○前於民國九十年七月二日因違反槍砲彈藥刀械管制條例及妨害自由案件經
    法院判處有期徒刑五年七月確定（現執行中），其欲逃執行，竟於九十一年二月
    間某日，在台北縣三重市○○街之建成車行，明知自稱劉瑞興之年籍不詳之成年
    男子，所交付甲○○之全民健康保險卡及重型機車、普通小型車之駕駛執照各一
    張，係屬來路不明贓物（經查上開證件，係甲○○置放在車牌號碼為ＡＯＷ─八
    四一號重型機車之置物箱內，於九十年十一月十三日，在台北縣蘆洲市○○路二
    三三號前遭竊。），仍予以收受，並基於變造之犯意，將其照片二張換貼於上開
    重型機車及普通小型車之駕駛執照特種文書上加以變造，以逃避警方通緝，足以
    生損害於甲○○本人及監理機關辦理核對汽、機駕駛執照之正確性。嗣於九十一
    年十月二十日上午四時三十分許，在台北縣三重市○○街一Ｏ八巷十八號前為警
    查獲。
二、案經台北縣政府警察局三重分局報請臺灣板橋地方法院檢察署檢察官偵查起訴。
    理  由
一、訊據被告乙○○固坦承有收受前開贓物、變造汽車駕駛執照等情事，惟辯稱；機
    車駕照之照片沒有換貼云云。惟查，右揭事實，業據被告乙○○於警詢及偵訊中
    坦承不諱，核與被害人甲○○之指述情節相符，並有上開變造之重型機車、普通
    小型車之駕駛執照影本附卷可資佐證，觀之前開二張變造證件上之相片，其內人
    像容貌完全相同，且被害人甲○○於偵訊中指述該二張證件上相片非其本人等語
    屬實，應認被告所辯，不足採信。復有被害人甲○○具領之台北縣警察局贓物領
    認保管單、台北縣警察局車輛失竊（尋獲）證明單在卷可參。本件事證明確，被
    告犯行，堪以認定。
二、核被告乙○○上開所為，係犯刑法第二百十二條之變造特種文書罪、同法第三百
    四十九條第一項之收受贓物罪。其所犯上開二罪間，有方法、結果關係，為牽連
    犯，應從一重之收受贓物罪處斷。爰審酌被告犯罪之動機、目的、手段、對被害
    人及監理機關所生之危害、犯罪後態度等一切情狀，量處如主文所示之刑，併諭
    知易科罰金之折算標準，以資懲儆。又變造之甲○○重型機車、普通小型車駕駛
    執照各一張上所貼被告乙○○之相片二張，雖未扣案，惟仍係被告所有供變造特
    種文書罪所用之物，爰依刑法第三十八條第一項第二款規定併予宣告沒收。
據上論斷，應依刑事訴訟法第二百九十九條第一項前段，刑法第三百四十九條第一項
、第二百十二條、第五十五條、第四十一條第一項前段、第三十八條第一項第二款，
罰金罰鍰提高標準條例第一條前段、第二條，判決如主文。
本案經檢察官顏妃琇到庭執行職務
中      華      民      國    九十二    年      四      月    二十八    日
                                  臺灣板橋地方法院刑事第四庭
                                          法  官  陳  明  珠
右正本證明與原本無異。
如不服本判決，應於判決送達後十日內，向本院提出上訴狀。
                                          書記官  陳  慧  儷
中      華      民      國    九十二    年      四      月    二十八    日
附錄本案論罪科刑法條全文：
刑法第三百四十九條第一項
收受贓物者，處三年以下有期徒刑、拘役或五百元以下罰金。
搬運、寄藏、故買贓物或為牙保者，處五年以下有期徒刑、拘役或科或併科一千元以
下罰金。
因贓物變得之財物，以贓物論。
刑法第二百十二條
偽造、變造護照、旅券、免許證、特許證及關於品行、能力、服務或其他相類之證書
、介紹書，足以生損害於公眾或他人者，處一年以下有期徒刑，拘役或三百元以下罰
金。


司法院資訊處製作；財團法人民間司法改革基金會備份。
